臺灣板橋地方法院交通事件裁定　　　　　　　　　　九十一年度交聲字第八二號
　　原處分機關　交通部公路總局臺北區監理所
　　異　議　人　甲○○
右列異議人即受處分人因違反道路交通管理處罰條例案件，對於交通部公路總局臺北
區監理所九十一年四月九日所為之處分（原處分案號：北監五字第裁四０－ＡＢＸ一
五六二五六號），聲明異議，本院裁定如左：
    主  文
異議駁回。
    理  由
一、聲明異議意旨詳如聲明異議狀所載（如附件）。
二、按汽車駕駛人飲用酒類或其他類似物後其吐氣所含酒精濃度超過每公升０‧二五
    毫克或血液中酒精濃度超過百分之０‧０五以上者，不得駕車；又汽車駕駛人，
    駕駛汽車經測試檢定酒精濃度超過規定標準者，處新臺幣（下同一）一萬五千元
    以上六萬元以下罰鍰，並當場禁止其駕駛及吊扣其駕駛執照一年，道路交通安全
    規則第一百十四條第二款、道路交通管理處罰條例第三十五條第一項第一款分別
    定有明文。
三、查本件受處分人即異議人甲○○於民國九十年八月十八日零時三十七許，駕駛車
    號ＣＫ－一四二二號自小客車，行經臺北市○○○路○段一三五號前，因酒精濃
    度過量，經警測得其每公升呼氣中酒精濃度為０．五四ＭＧ／Ｌ之違規事實，此
    有臺北市政府警察局北市警交大字第ＡＢＸ一五六二五六號舉發違反道路交通管
    理事件通知單影本乙紙及酒測單影本乙紙在卷可證。異議人對於其確係酒後駕車
    之事實並不否認，惟具狀辯稱：伊因無力繳納四萬二千元之最高罰緩及吊扣駕照
    一年，欲依違反道路交通管理事件統一裁罰標準及處理細則第六十一條請求罰鍰
    易處吊扣駕照或牌照之處罰，未被處分機關接受，並稱「易處須於限期不繳付後
    自動視為此項，而由一年加倍為二年加上罰鍰易處三個月，共二十七個月」，然
    依違反道路交通管理事件統一裁罰標準及處理細則第六十一條第一款規定：「罰
    鍰不繳者，如受處分人領有有效之汽車牌照、駕駛執照時，得以新臺幣每滿一千
    元罰鍰折算易處吊扣汽車牌照、駕駛執照一個月，不足一千元者以一千元計算，
    但易處吊扣期限不得逾三個月」，並未規定要逾期才能易處，請求允其能以易處
    方式取代繳納罰鍰云云。經查，本件異議人上開違規事實，依道路交通管理處罰
    條例第三十五條規定，可得處罰之罰鍰為一萬五千元至六萬元，並應處以吊扣駕
    照一年，是原處分機關據以裁處本件罰鍰為四萬二千元及吊扣駕照一年，並非為
    最高罰鍰，異議人所辯遭罰以最高之罰鍰云云，已有誤會。次按道路交通管理事
    件統一裁罰標準及處理細則第六十一條規定：「違反道路交通管理事件，受處分
    人於裁決後逾二十日未向管轄地方法院聲明異議，或其聲明異議經法院裁定確定
    ，而不依裁決或裁定繳納罰鍰或不繳送汽車牌照、駕駛執照者，依下列規定處理
    ：一、罰鍰不繳者，如受處分人領有有效之汽車牌照、駕駛執照時，得以新臺幣
    每滿一千元罰鍰折算易處吊扣汽車牌照、駕駛執照一個月，不足一千元者以一千
    元計算，但易處吊扣期限不得逾三個月；二、經處分吊扣汽車牌照、駕駛執照者
    ，按其吊扣期間加倍處分，受處分人仍不於十五日限內繳送汽車牌照或駕駛執照
    者，吊銷其汽車牌照或駕駛執照，．．」，即受處分人須於裁決後未聲明異議，
    或其聲明異議經法院裁定確定，而不依裁決、裁定繳納罰鍰或不繳送汽車牌照、
    駕駛執照，始可以罰鍰易處吊扣牌照或駕照，並非異議人一經聲請，處分機關即
    應依原處分內容易處吊扣駕照或牌照，是異議人上開主張，顯非有據。從而，原
    處分機關據以援引上開規定，裁處罰鍰四萬二千元，並吊扣駕駛執照十二個月，
    並無不當。本件異議為無理由，應予駁回。
四、據上論斷，應依道路交通案件處理辦法第十九條，裁定如主文。
中      華      民      國    九十一    年      六      月     十一     日
                                      臺灣板橋地方法院交通法庭
                                          法  官  徐  蘭  萍
右正本證明與原本無異
如不服本裁定應於送達後五日內向本院提出抗告狀
                                          書記官  莊  川  億
中      華      民      國      九十一  年      六      月     十一     日
